臺灣臺中地方法院刑事判決　　　　　　　 96年度易字第767號
公　訴　人　臺灣臺中地方法院檢察署檢察官
被　　　告　丁○○
　　　　　　　　　　（現另案於臺灣臺中監獄執行中）
上列被告因竊盜案件，經檢察官提起公訴（九十五年度偵字第二
四四三四號），本院合議庭裁定由受命法官獨任進行簡式審判程
序，判決如下：
    主    文
丁○○攜帶兇器竊盜，累犯，處有期徒刑玖月。
扣案之鉗子壹支沒收。
    犯罪事實
一、丁○○於民國（下同）九十一、九十三年間先後犯竊盜罪，
    分別經本院判處有期徒刑十月、三月並均確定，分別於九十
    二年九月二十一日、九十四年七月二十七日縮刑期滿執行完
    畢；又於九十五年間因犯竊盜罪，經本院判處有期徒刑八月
    ，丁○○不服提起上訴，經臺灣高等法院臺中分院判決駁回
    上訴確定（現正執行中）。詎其仍不知悔改，復意圖為自己
    不法之所有，於九十五年十月二十四日下午二時許，在臺中
    市○○區○○路二段七十八號旁，持其所有客觀上足供兇器
    使用之鉗子一支，以剪除鐵欄杆上附著之鐵絲網及徒手拆解
    鐵欄杆之方式，竊取丙○○所有圍於該處之鐵欄杆一批【約
    重四十公斤，價值新台幣（下同）二千八百元】，得手後，
    將該批鐵欄杆綁成一捆置於其所騎乘未懸掛車牌之機車腳踏
    板處，欲載往資源回收場變賣得款以供花用。嗣於同日下午
    四時四十分許，丁○○將所有鉗子一支插於腰際，並騎乘未
    懸掛車牌之機車載送該批鐵欄杆，途經臺中市○○區○○路
    二段七十號前，因形跡可疑，為警攔檢盤查查獲，並扣得其
    所有供犯罪所用之鉗子一支。
二、案經臺中市警察局第五分局報請臺灣臺中地方法院檢察署檢
    察官偵查起訴。
    理    由
一、本件被告丁○○所犯係死刑、無期徒刑、最輕本刑為三年以
    上有期徒刑以外之罪，其於準備程序中就被訴事實為有罪之
    陳述，經告知簡式審判程序之旨，並聽取公訴人及被告之意
    見後，本院合議庭認為適宜而裁定由受命法官獨任進行簡式
    審判程序，合先敘明。
二、訊之被告丁○○對於其於前開時地竊取丙○○所有圍於該處
    之鐵欄杆一批，得手後，將該批鐵欄杆綁成一捆置於其所騎
    乘未懸掛車牌之機車腳踏板處，欲載往資源回收場變賣得款
    以供花用，而於同日下午四時四十分許，騎乘未懸掛車牌之
    機車載送該批鐵欄杆，途經臺中市○○區○○路二段七十號
    前，因形跡可疑，為警攔檢盤查查獲之事實固坦承不諱，然
    矢口否認有何加重竊盜之犯行，辯稱：伊係以徒手拆解該批
    鐵欄杆之方式竊取，而扣案之鉗子一支平日即放在伊所騎乘
    機車之置物箱內，以供維修該機車使用，並未持該鉗子竊取
    鐵欄杆，且為警查獲當時，亦未將該鉗子插於腰際云云。惟
    查前開時地，丙○○所有圍於該處之鐵欄杆一批遭竊等情，
    業據被害人丙○○於警詢、偵查中指述稽詳，並有贓證物保
    管收據一紙、現場照片三張及扣案鉗子一支之照片一張附卷
    可稽。且依證人即本件查獲警員甲○○於本院審理時到庭具
    結證稱：當時被告將鉗子一支插於腰際，並騎乘未懸掛車牌
    機車載一捆鐵管，途經臺中市○○區○○路二段七十號前，
    因形跡可疑，為伊等攔檢盤查查獲，之後被告帶同伊等至竊
    取現場，見被告所竊取是鐵欄杆，地上有水泥柱，該鐵欄杆
    原附著鐵絲網，當時有鐵絲網殘留並有被剪斷跡象，在現場
    時雖未詢問被告，鐵絲網是否其剪斷，但應該是被告以鉗子
    剪斷鐵絲網的等語，參以被告於警詢時供承鐵欄杆係其用老
    虎鉗（即扣案之鉗子）竊取等情（見警卷第三頁），復有鉗
    子一支扣案可憑，足證該批鐵欄杆係被告持其所有鉗子一支
    ，以剪除鐵欄杆上附著之鐵絲網及徒手拆解鐵欄杆之方式竊
    取，並於為警查獲時，被告確將該鉗子插於腰際，應無置疑
    。是被告上開所辯，無非事後卸責之詞，不足採信。事證明
    確，其犯行堪以認定。
三、查被告丁○○持以竊取鐵欄杆所用之扣案鉗子一支，係屬鐵
    質，有該鉗子照片一張附卷可考，顯見該鉗子在客觀上對人
    之生命、身體、安全構成威脅，而具有危險性，堪認足供為
    兇器使用無疑。核被告所為，係犯刑法第三百二十一條第一
    項第三款之攜帶兇器竊盜罪。次查被告於九十一、九十三年
    間先後犯竊盜罪，分別經本院判處有期徒刑十月、三月並均
    確定，分別於九十二年九月二十一日、九十四年七月二十七
    日縮刑期滿執行完畢，有台灣高等法院被告前案紀錄表附卷
    可稽，其於五年內故意再犯本件有期徒刑以上之罪，為累犯
    ，應依法加重其刑。爰審酌被告有四次竊盜前科（即八十、
    九十一、九十三、九十五年間分別犯竊盜罪，見卷附台灣高
    等法院被告前案紀錄表），詎仍不知悔改，復犯本件攜帶兇
    器竊盜罪，量刑自不宜從輕，姑念被告所竊取之鐵欄杆係老
    舊生鏽，有置於機車腳踏板處之該批鐵欄杆照片附卷可參，
    價值不多，且事後坦承部分犯行，及其犯罪之動機、目的、
    手段、對社會所生危害等一切情狀，量處如主文所示之刑，
    以資懲儆。又扣案之鉗子一支，係被告所有，且為其供本件
    竊盜犯罪所用之物，依法併予宣告沒收。至於公訴人認被告
    有多次竊盜前科，足見其有犯竊盜罪之習慣，品行惡劣，僅
    藉刑之執行實不足以徹底根絕惡性，依竊盜犯贓物犯保安處
    分條例第三條第一項第一款之規定，併予諭知應於刑之執行
    前令入勞動場所強制工作三年乙節。惟按保安處分係對受處
    分人將來之危險性所為拘束其身體、自由等之處置，以達教
    化與治療之目的，為刑罰之補充制度，本諸法治國家保障人
    權之原理及刑法之保護作用，其法律規定之內容，應受比例
    原則之規範，使保安處分之宣告，與行為人所為行為之嚴重
    性，行為人所表現之危險性，及對行為人未來行為之期待性
    相當（司法院大法官會議釋字第四七一號解釋參照）。經查
    被告雖有四次竊盜前科，然其所犯時間間隔非短，且本件被
    告攜帶兇器竊盜，所竊取鐵欄杆係老舊生鏽，價值不多，並
    於載送途中即遭警查獲，事後亦坦承部分犯行，尚乏證據足
    認被告顯有犯竊盜罪之習慣，並審酌其行為之嚴重性、行為
    人所表現之危險性及對於未來行為之期待性，依憲法比例原
    則之規範，認本件量處被告如主文所示之刑，已足收懲儆之
    效，未達須以保安處分預防矯治之程度，尚無施以強制工作
    之必要，附此敘明。
四、據上論斷，應依刑事訴訟法第二百七十三條之一第一項、第
    二百九十九條第一項前段，刑法第三百二十一條第一項第三
    款、第四十七條第一項、第三十八條第一項第二款，判決如
    主文。
本案經檢察官乙○○到庭執行職務。
中　　華　　民　　國　　96　　年　　4 　　月　　11　　日
                  刑事第三庭    法  官  朱光國
上正本證明與原本無異。
如不服本判決，應於送達後十日內向本院提出上訴狀（須附繕本
），上訴於台灣高等法院台中分院。
                                書記官  洪明霞
中　　華　　民　　國　　96　　年　　4 　　月　　11　　日
附錄論罪科刑法條
刑法第321條第1項第3款：
犯竊盜罪而有左列情形之一者，處 6 月以上、 5 年以下有期徒
刑：
三  攜帶兇器而犯之者。
